【裁判字號】    98,中簡上,1092
【裁判日期】    981217
【裁判案由】    詐欺
【裁判全文】
臺灣臺中地方法院刑事判決          98年度中簡上字第1092號
上  訴  人  臺灣臺中地方法院檢察署檢察官
被      告  甲○○
                    現於另案在臺灣臺中監獄
上列上訴人因被告詐欺案件，不服本院臺中簡易庭98年度中簡字
第3071號中華民國98年10月15日第一審簡易判決（聲請案號：臺
灣臺中地方法院檢察署98年度偵字第18559號），提起上訴，本
院判決如下：
    主    文
上訴駁回。
    事實及理由
一、本案經本院審理結果，除第一審簡易判決書犯罪事實及理由
    欄第二項第10行「95年10月初」之記載，應更正為「97年10
    月初」外，認第一審簡易判決認事用法及量刑均無不當，應
    予維持。並除上開更正外，均引用第一審判決書記載之事實
    、證據及理由（如附件）。
二、公訴人雖據告訴人即被害人乙○○請求而為上訴，其上訴意
    旨略稱：被告幫助詐欺集團成員詐取他人財物，造成被害人
    損失甚鉅，迄今仍未獲得賠償，原審量處被告之刑，顯屬過
    輕，未能使被告悔悟，恐有再犯之虞等語。按量刑輕重，係
    屬事實審法院得依職權自由裁量之事項，苟已斟酌刑法第57
    條各款所列情狀而未逾越法定刑度，不得遽指為違法（最高
    法院72年台上字第6696號、75年台上字第7033號判例參照）
    。又在同一犯罪事實與情節，如別無其他加重或減輕之原因
    ，下級審量定之刑，亦無過重或失輕之不當情形，則上級審
    法院對下級審法院之職權行使，原則上應予尊重，亦有最高
    法院85年度台上字第2446號裁判意旨可資參酌。本件原審審
    酌被告擅自提供帳戶供他人非法使用，使犯罪難以查緝，等
    同助長犯罪，行為殊屬不當，且迄今尚未與被害人達成和解
    ，然考量其犯後坦承犯行，尚有悔意，及其智識程度、生活
    狀況、犯罪之動機、目的、手段、被害人所生之損害、被告
    實際所得利益非鉅等一切情狀，適用刑事訴訟法第449條第1
    項前段、第454條第2項，刑法第30條第1項前段、第2項、第
    339條第1項、第41條第1項前段、刑法施行法第1條之1，對
    於被告甲○○量處如拘役40日，並諭知易科罰金之折算標準
    ，原審已詳細記載認定之犯罪事實、證據及應適用之法條，
    其認事用法並無不當，量刑亦屬妥適。是以，公訴人依據告
    訴人之請求提起上訴，尚難認有理由，應予駁回。
三、據上論斷，應依刑事訴訟法第455條之1第1項、第3項、第37
    3條、第368條，判決如主文。
本案經檢察官丙○○到庭執行職務。
中    華    民    國    98    年    12    月    17    日
              刑事第十二庭  審判長法  官  楊文廣
                                  法  官  柯志民
                                  法  官  周玉蘭
以上正本證明與原本無異。
本件不得上訴。
                                  書記官  黃泰能
中    華    民    國    98    年    12    月    17    日
附錄本案論罪科刑法條全文
中華民國刑法第339條
（普通詐欺罪）
意圖為自己或第三人不法之所有，以詐術使人將本人或第三人之
物交付者，處5年以下有期徒刑、拘役或科或併科1千元以下罰金
。
以前項方法得財產上不法之利益或使第三人得之者，亦同。
前二項之未遂犯罰之。


司法院資訊處製作；財團法人民間司法改革基金會備份。
